# 借款费用

提问人：AK47M40 时间：2018-03-02 22:24:11
请教陈版主，企业将应付票据贴现用于购买土地进行房地产开发，相关贴现费用可否资本化，有没有比较明确的规定？

回答人：chenyiwei
请参考：《瑞华研究 2010 ～ 2016 汇编》之“问题1-1-37（票据贴现利息资本化问题）”。